# 银行破产清算中，附注如何披露（陈版）

提问人：a8730760 时间：2016-03-18 11:13:20
A公司为上市公司，在国外的B银行开了银行账户，期末余额10000RMB，B银行在 2015 年 4 月申请了破产清算，至今仍在清算中尚无结果。我认为银行仍然在清算中，不能全额转营业外支出，应该转到其他应收款，全额计提坏账准备，再在或有事项中披露。不知这样处理是否可行。请教陈版此事该如何处理？

回答人：chenyiwei
转其他应收款提坏帐准备是可行的（同时在附注中披露该银行清算过程中与本企业该笔存款的可收回性相关的最新进展情况）。但这不属于或有事项，无需作为或有事项披露。

提问人：pinyintianzige 时间：2016-04-13 16:05:50
请教陈版，将破产银行存款转入其他应收款，期末余额人民币 1 万元（外币 10 万元），并全额计提坏账，在财务报表附注中是否需披露为外币货币性项目，以后期间是否还需要计算汇兑损益？

回答人：chenyiwei
仍然是外币货币性项目，期末仍需确认汇兑损益。